臺灣彰化地方法院刑事判決　　　　　　　96年度易字第1259號
公　訴　人　臺灣彰化地方法院檢察署檢察官
被　　　告　丙○○
　　　　　　　　　　（另案在臺灣彰化監獄彰化分監執行中）
上列被告因竊盜案件，經檢察官提起公訴（96年度偵字第5061號
、96年度偵字第6748號），本院依簡式審判程序判決如下：
    主    文
丙○○竊盜，累犯，處有期徒刑月；又毀越安全設備竊盜，累
犯，處有期徒刑柒月。應執行有期徒刑玖月。
    事    實
一、丙○○前因竊盜案件，經本院北斗簡易庭於民國92年8 月11
    日以92年度斗簡字第206 號判處有期徒刑6 月，得易科罰金
    確定，經入監執行後，已於93年4 月6 日執行完畢。詎仍不
    知悔改：
（一）於96年5 月7 日上午10時許，在彰化縣埤頭鄉○○村○○
      路旁即明道管理學院後方停車場內，見甲○○將車牌號碼
      ：RY9-809 號機車之鑰匙放在該機車前方置物盒內，竟萌
      生為自己不法所有之意圖，將上開機車鑰匙取出後，啟動
      前開機車而竊取之，且騎乘至彰化縣溪州鄉○○村○○段
      66號地號土地旁之產業道路邊後，棄置上揭機車。嗣於同
      日下午3 時30分許，員警前往其住處執行勤區查察業務，
      其於有偵查犯罪權限之公務員尚未發覺時，主動向彰化縣
      警察局北斗分局警員王志陽供出上情，自首行竊而接受裁
      判。
（二）又因欠缺電視觀看節目，另行意圖為自己不法之所有，於
      96年6 月6 日中午12時30分許，以徒手破壞房屋後方紗窗
      、踰越安全設備之方式，侵入位於彰化縣溪州鄉三條村九
      甲巷25號之現無人居住之房屋內，竊取乙○○所有之電視
      機1 部及新臺幣（下同）30元（含1 元硬幣28枚、5 角硬
      幣4 枚）。上開竊得之電視，留供自己使用，零錢則花用
      一空。嗣於同年月7 日員警前往其住處執行勤區查察業務
      ，其於有偵查犯罪權限之公務員尚未發覺時，主動向彰化
      縣警察局北斗分局警員王志陽供出上情，自首行竊而接受
      裁判。
二、案經甲○○訴由彰化縣警察局北斗分局報請臺灣彰化地方法
    院檢察署檢察官偵查起訴。
    理    由
一、除被告所犯為死刑、無期徒刑、最輕本刑為3 年以上有期徒
    刑之罪或高等法院管轄第1 審案件者外，於前條第1 項程序
    進行中，被告先就被訴事實為有罪之陳述時，審判長得告知
    被告簡式審判程序之旨，並聽取當事人、代理人、辯護人及
    輔佐人之意見後，裁定進行簡式審判程序；除簡式審判程序
    及簡易程序案件外，第1 審應行合議審判，刑事訴訟法第27
    3 條之1 第1 項、第284 條之1 分別定有明文。本件被告丙○○所涉係死刑、無期徒刑、最輕本刑為3 年以上有期徒刑
    之罪或高等法院管轄第1 審案件以外之罪，並於本院行準備
    程序時就被訴事實為有罪之陳述，本院合議庭依前揭規定，
    經評議結果，裁定改由受命法官獨任行簡式審判程序，合先
    敘明。
二、上開事實，業據被告丙○○於警詢、偵訊、本院準備程序及
    審理中坦承不諱（見彰化縣警察局北斗分局北警分偵字第09
    60008679號刑案偵查卷第2 、3 頁、第00000000000 號卷第
    1-3 頁，臺灣彰化地方法院檢察署96年度偵字第5061號卷第
    24、25頁，96年度偵字第6748號卷第6 頁，本院96年度易字
    第1259號卷第22、28-30 頁），核與被害人甲○○、乙○○
    於警詢中所為之陳述相符（見彰化縣警察局北斗分局北警分
    偵字第09 60008679 號刑案偵查卷第5 、6 頁、第00000000
    000 號卷第4 、5 頁），且有現贓物認領保管單2紙 、車籍
    查詢基本資料詳細畫面1 紙、場照片10張、贓物認領保管單
    及車輛車牌失竊作業查獲車輛認可資料各1 紙附卷可佐（見
    彰化縣警察局北斗分局北警分偵字第0960008679號刑案偵查
    卷第8 、13、16-18 頁、第00000000000 號卷第12、14-18
    頁），足認被告上開自白，確與事實相符，本案事證明確，
    被告犯行堪以認定，應予依法論科。
三、按刑法第321 條第1 項第2 款規定將「門扇」、「牆垣」、
    「其他安全設備」並列，則所謂「門扇」專指門戶而言，應
    屬狹義指分隔住宅或建築物內外之間之出入口大門而言。而
    所謂「其他安全設備」，指門扇牆垣以外，依社會通常觀念
    足認防盜之一切設備而言，如電網、門鎖及窗戶等是，所謂
    「毀越」指毀損與踰越而言（最高法院25年上字第4168號判
    例要旨參照）。核被告丙○○如事實欄一（一）所為，係犯
    刑法第320 條第1 項之普通竊盜罪，如事實欄一（二）所為
    ，係犯刑法第321 條第1 項第2 款之毀越安全設備竊盜罪。
    被告所犯上開2 罪間，犯意各別，行為殊異，應分論併罰。
    又被告前因竊盜案件，經本院北斗簡易庭於92年8 月11日以
    92 年 度斗簡字第206 號判處有期徒刑6 月，得易科罰金確
    定，經入監執行後，已於93年4 月6 日執行完畢，有臺灣高
    等法院被告前案紀錄表1 份在卷可稽，其於有期徒刑執行完
    畢後之5 年以內，故意再犯上揭有期徒刑以上之2 罪，均為
    累犯，各應依刑法第47條第1 項之規定加重其刑。次按刑法
    第62 條 所謂未發覺之罪，係指凡有搜查權之官吏，不知有
    犯罪之事實，或雖知有犯罪之事實，而不知犯罪人為何人者
    ，均屬之（最高法院26年渝上字第1839號判例要旨參照）。
    本案被告所為如事實欄一（一）（二）所載之犯行，均係被
    告於員警前往其住處執行勤區查察業務時，在有偵查犯罪權
    限之公務員尚未發覺其犯罪時，主動向彰化縣警察局北斗分
    局警員王志陽供出，自首而接受裁判，經被告於警詢、本院
    審理中陳稱明確（見彰化縣警察局北斗分局北警分偵字第09
    60008679號刑案偵查卷第2 頁、第00000000000 號卷第2 頁
    ，本院96年度易字第1259號卷第29頁），且於警詢、偵訊及
    本院審理中皆到庭表明願受裁判，符合自首要件，均依刑法
    第62條前段規定減輕其刑，並分別依法先加後減之。爰審酌
    被告之素行、正值青壯之年、貪圖小利、不思以合法正當途
    徑賺取所得，竟竊取上揭財物，有害社會善良秩序，惟衡其
    手段尚屬平和、犯罪所得利益非鉅、犯後坦承犯行，及竊得
    之物均業經被害人甲○○、乙○○領回、被害人乙○○於警
    詢時表示不予追究、被害人甲○○於本院審理時對於被告所
    犯之本案表示沒有意見（見彰化縣警察局北斗分局北警分偵
    字第0960 0011989號卷第5 頁，本院96年度易字第12 59 號
    卷第29、30頁）等一切情狀，分別量處如主文所示之刑，並
    定應執行之刑。另本件被告所犯如事實欄一（一）（二）所
    載犯行之犯罪時間均係在96年4 月24日以後，並不符合中華
    民國96年罪犯減刑條例所定之減刑要件，是均尚無依該條例
    規定予以減刑之餘地，附此敘明。
據上論斷，應依刑事訴訟法第273 條之1 第1 項、第299 條第 1
項前段，刑法第320 條第1 項、第321 條第1 項第2 款、第47條
第1 項、第62條前段、第51條第5 款，刑法施行法第1 條之1 第
1項 、第2 項前段，判決如主文。
本案經檢察官莊佳瑋到庭執行職務。
中　　華　　民　　國　　96　　年　　9 　　月　　12　　日
              　  刑事第八庭    法  官  林秉暉
以上正本證明與原本無異。
如不服本判決應於收受本判決後10日內向本院提出上訴書狀，其
未敘述上訴理由者，並得於提起上訴後10日內向本院補提理由書
狀（均須按他造當事人之人數附繕本）「切勿逕送上級法院」。
告訴人或被害人對於判決如有不服具備理由請求檢察官上訴者，
其上訴期間之計算係以檢察官收受判決正本之日期為準。
中　　華　　民　　國　　96　　年　　9 　　月　　12　　日
                                書記官  梁高賓
附錄論罪科刑法條：
刑法第320條第1項
「意圖為自己或第三人不法之所有，而竊取他人之動產者，為竊
盜罪，處5年以下有期徒刑、拘役或500元以下罰金。」
刑法第321條第1項
犯竊盜罪而有左列情形之一者，處6 月以上、5 年以下有期徒刑
：
一、於夜間侵入住宅或有人居住之建築物、船艦或隱匿其內而犯
    之者。
二、毀越門扇、牆垣或其他安全設備而犯之者。
三、攜帶兇器而犯之者。
四、結夥三人以上而犯之者。
五、乘火災、水災或其他災害之際而犯之者。
六、在車站或埠頭而犯之者。
